臺灣宜蘭地方法院刑事判決　　　　　　　　　　　　　九十一年度易字第四九八號
　　公　訴　人　臺灣宜蘭地方法院檢察署檢察官
　　被　　　告　丁○○　男　二.
右列被告因竊盜等案件，經檢察官提起公訴（九十一年度偵字第二二三五、二三四一
號），本院判決如左：
    主  文
丁○○意圖為自己不法之所有，侵占離本人所持有之物，處罰金壹仟元。如易服勞役
以參佰元折算壹日。又竊盜，累犯，處有期徒刑陸月，如易科罰金以參佰元折算壹日
。扣案鑰匙壹支沒收。
    事  實
一、丁○○於民國九十年間，因竊盜等案件，經法院定應執行有期徒刑七月，已於九
    十一年五月六日執行完畢。竟不知悔改，於九十一年八月二十六日晚上八時許，
    在宜蘭縣宜蘭市南館市場中央停車場，見有ＮＯＫＩＡ廠牌、型號３３１０之行
    動電話一支（乙○○所有，業於九十一年三、四月間在桃園縣中壢市中壢火車站
    遭竊），放置於上開停車場不詳機車之置物欄內，丁○○明知前開行動電話係離
    本人所持有之物，竟意圖為自己不法之所有，而侵占入己，嗣於同年八月二十七
    日下午一時許，因在宜蘭市○○街二號宜蘭國小儲藏室內，遭警盤查，而知上情
    。後丁○○另基於意圖為自己不法所有之竊盜犯意，於九十一年八月二十八日上
    午十一時許，在宜蘭縣宜蘭市○○路六巷內，以自己所有之鑰匙竊取丙○○所有
    ＰＰＣ－五二０號機車一輛，得手後供己平日騎用，嗣於九十一年八月三十日上
    午十二時二十分許，在宜蘭縣羅東鎮○○路七十三號為警查獲，並扣得前開其所
    有之鑰匙一支。
二、案經乙○○訴由宜蘭縣警察局宜蘭分局暨羅東分局報告台灣宜蘭地方法院檢察署
    檢察官偵查起訴。
    理  由
一、右揭被告侵占離本人所持之物之犯行，業據被告丁○○於本院審理時坦承不諱，
    被害人乙○○指證前揭行動電話係其在九十一年三、四月間，於桃園縣中壢市中
    壢火車站遭竊等情，並有贓物認領保管單一紙可參，顯見上述行動電話確屬離本
    人所持有之物無訛，是被告上揭侵占離本人所持有之物罪之犯行明確。再者，右
    揭被告竊盜犯行，亦據被告於本院審理時坦承不諱，核與被害人丙○○指訴失竊
    情節相符，並有贓物認領保管單、扣押物品清單可稽，是此部分被告前述自白亦
    真實可採，是被告上述犯行均臻明確，應依法論科。
二、核被告所為係犯刑法第三百三十七條之侵占離本人所持有之物罪、同法第三百二
    十條第一項之竊盜罪。上揭二罪間，犯意個別，行為互殊，應予分論併罰。又被
    告有如事實欄所示之前科及執行情形，此有台灣高等法院檢察署刑案紀錄檢附表
    可參，被告於有期徒刑執行完畢五年內，再犯有期徒刑以上之右開竊盜罪，為累
    犯，均應依法加重其刑。爰審酌被告犯罪之動機、目的、手段、對被害人造成財
    產上損害非鉅、犯後坦承犯行態度良好等一切情狀，各量處如主文所示之刑，侵
    占離本人所持有之物罪部分併諭知易服勞役之折算標準、竊盜部分則諭知易科罰
    金之折算標準。扣案鑰匙一支，為被告所有並供竊取前述機車所用，已據被告供
    明在卷，應依法宣告沒收。
三、公訴意旨另以：被告丁○○於九十一年八月某日，在宜蘭市宜蘭火車站大門旁之
    垃圾桶內，拾獲甲○○遺失之筆記本一本，即侵占入己，因認被告涉有侵占離本
    人持有物之罪嫌。惟按犯罪事實，應依證據認定之，無證據不得推定其犯罪事實
    。刑事訴訟法第一百五十四條第一項定有明文。訊據被告固不否認有於前揭宜蘭
    火車站之大門旁垃圾桶內拾獲甲○○所有之筆記本一本，惟堅詞否認有何侵占遺
    失物之犯意與犯行，辯稱：伊在垃圾桶內看到一本筆記本已為是別人不要的，認
    為自己可能用的上就撿起來等語。經查，上揭筆記本一本，雖係被害人甲○○所
    有於九十一年八月十五日在宜蘭縣壯圍鄉永鎮海邊連同機車與手提袋一同失竊等
    語，惟被告拾獲上揭筆記本係於宜蘭火車站大門旁之垃圾桶內，則衡情置於公共
    場所垃圾桶內之物，一般人均會認為係他人拋棄之物，且被告除拾得筆記本外，
    亦無證據足認被告在垃圾桶內尚有拾得甲○○所有之失竊手提袋或其他更具價值
    之物，是被告辯稱伊以為筆記本係他人丟棄之物而無侵占離本人所持有之物之犯
    意等語，應與常理相符，而可採信。此外復查無其他積極證據足認被告有公訴人
    所指之其他犯行，是此部分被告罪嫌尚有未足，然公訴人認此部分若構成犯罪，
    與前述侵占離本人所持有之物罪間有連續犯之裁判上一罪關係，爰不另為無罪之
    諭知。
據上論斷，應依刑事訴訟法第二百九十九條第一項前段、刑法第三百三十七條、第三
百二十條第一項、第四十七條、第三十八條第一項第二款、第四十一條第一項、第四
十二條第二項、罰金罰鍰提高標準條例第一條前段、第二條，判決如主文。
本案經檢察官賴慶祥到庭執行職務
中      華      民      國    九十一    年     十二     月    三十一    日
                                      臺灣宜蘭地方法院刑事第二庭
                                          法  官  蔡  仁  昭
右正本證明與原本無異。
如不服本判決，應於判決送達後十日內，向本院提出上訴狀。（應附繕本）
                                          書記官  吳  慧  芳
中      華      民      國    九十二    年      一      月     三       日
附錄法條：
中華民國刑法第三百三十七條
 (侵占遺失物罪)
意圖為自己或第三人不法之所有，而侵占遺失物、漂流物或其他離本人所持有之物者
，處五百元以下罰金。
中華民國刑法第三百二十條第一項
 (普通竊盜罪、竊佔罪)
意圖為自己或第三人不法之所有，而竊取他人之動產者，為竊盜罪，處五年以下有期
徒刑、拘役或五百元以下罰金。
